臺灣宜蘭地方法院刑事判決　　　　　　　　　　　　　九十三年度易字第二八一號
　　公　訴　人　臺灣宜蘭地方法院檢察署檢察官
　　被　　　告　庚○○　男　四.
　　　　　　　　　　　　（另案在臺灣宜蘭監獄執行中）
右列被告因竊盜案件，經檢察官提起公訴（九十三年度偵字第一五二一、一九○二號
），本院判決如左：
    主  文
庚○○竊盜，累犯，處有期徒刑伍月，如易科罰金，以佰元折算壹日。
    事  實
一、庚○○前因竊盜案件，經本院以八十八年度易字第六九號刑事判決判處有期徒刑
    四月確定，於民國八十九年九月十四日執行完畢出監。詎其猶不知悔改，竟意圖
    為自己不法所有之犯意，於九十三年五月二十六日上午六時許，至宜蘭縣羅東鎮
    ○○路○段二一八號前，以鑰匙一把，竊取丙○○所有置於該處之車牌號碼ＩＰ
    —五三六七號自用小客車，於得手後供己代步使用。嗣於九十三年五月二十六日
    下午三時許，庚○○駕駛該自用小客車而為警在宜蘭縣宜蘭市○○路二十二號宜
    蘭縣警察局宜蘭分局延平派出所前查獲，並扣得上開鑰匙一把。
二、案經宜蘭縣警察局宜蘭分局移送台宜蘭地方法院檢察署檢察官偵查起訴。
    理  由
甲、有罪部分：
一、訊據被告庚○○固坦承於九十三年五月二十六日下午三時許，駕駛車牌號碼ＩＰ
    —五三六七號自用小客車，而為警在宜蘭縣宜蘭市○○路二十二號宜蘭縣警察局
    宜蘭分局延平派出所前查獲等情不諱，惟矢口否認有竊盜犯行，並辯稱：自用小
    客車是伊要去載資源回收，於九十二年五月二十六日早上伊向壬○○借車，壬○○將車開到羅東中山公園交給伊云云。經查：就車牌號碼ＩＰ—五三六七號自用
    小客車，於九十三年五月二十六日上午六時許，在宜蘭縣羅東鎮○○路○段二一
    八號前遭竊之事實，業據被害人丙○○於警訊中證述在卷。再證人壬○○於本院
    審理中證稱：伊並無見過車牌號碼ＩＰ—五三六七號自用小客車，於九十三年五
    月二十六日早上並無交付被告一部車子等語（參見本院九十三年十二月一日審判
    筆錄），被告雖辯稱係由壬○○所借予，而按汽車行照為汽車行駛之重要文件，
    被告向他人借用汽車，竟未索取汽車行照，且被告為警查獲時，於警訊中初稱自
    用小客車係丁○○、壬○○共同借予（參見宜蘭縣警察局宜蘭分局九十三年五月
    二十六日警訊筆錄），嗣於偵查中經檢察官傳訊丁○○、壬○○訊問並予對質後
    ，丁○○、壬○○陳稱互不認識對方後，被告再於本院審理中改稱自用小客車係
    壬○○所借予，被告前後供述不一，足見其飾詞卸責之情。此外復有上開自用小
    客車車輛竊盜、車牌失竊資料個別查詢報表、贓物認領保管單在卷可稽。綜上所
    述，本件事證明確，被告犯行堪以認定，應依法論科。
二、核被告庚○○所為，係犯刑法第三百二十條第一項竊盜罪。查被告前因竊盜案件
    ，經本院以八十八年度易字第六九號刑事判決判處有期徒刑四月確定，於八十九
    年九月十四日執行完畢出監，有卷附臺灣高等法院被告全國前案紀錄表可按，其
    受有期徒刑之執行完畢，五年內再犯法定刑有期徒刑以上之右罪，為累犯，依法
    加重其刑。爰審酌被告犯罪之目的、手段、竊得財物之價值，及犯罪後之態度等
    一切情狀，量處如主文所示之刑，並諭知易科罰金之折算標準，以示懲儆。至扣
    案之鑰匙一支，被告自始否認為其所有，又無證據證明為被告所有，爰不為宣告
    沒收。
乙、不另為無罪諭知及移送併辦部分：
一、公訴意旨及移送併辦意旨（九十三年度偵字第一五九六、一九八一號、九十三年
    度核退偵字第三八號）另以：(一)被告庚○○與丁○○基於共同犯意之聯絡，於九
    十三年四月十四日凌晨四時許，共同前往宜蘭縣冬山鄉○○路○段四一五號前，
    見癸○○所有置於該處車牌號碼ＵＸＳ—二九八號輕型機車未拔下，乃由被告庚○○上前竊取，丁○○則在旁把風，於得手後由被告庚○○供己代步之用（起訴
    部分）；(二)被告庚○○與子○○（另案由臺灣宜蘭地方法院檢察署偵查）基於共
    同為自己不法所有之意圖，先於九十三年四月二十四日晚間十、十一時許，由被
    告庚○○以電話與子○○聯絡稱其已找到行竊之目標，並一同開車前往宜蘭縣蘇
    澳鎮○○路三二○號後方空地察看，見空地靠近房子旁處有屬合誠意冷凍廠所有
    現由丑○○保管之白鐵架、白鐵車、白鐵桌等白鐵製品一批，遂互約於翌日凌晨
    二時三十分許，一同至該處竊取前開白鐵製品一批，至九十三年四月二十五日凌
    晨二時三十分許，由子○○駕駛其不知情之兄池芝建所有車牌號碼Ｕ五—三五二
    二號自用小貨車先行到達，庚○○亦隨後到達，二人共同先著手將丑○○保管置
    於靠近房子旁空地上之白鐵製品一批搬出至空地上堆放，再由子○○駕駛上開小
    貨車進入空地準備搬運時，竟因空地係鬆軟之沙地，使子○○所駕駛之上開小貨
    車輪胎陷入沙地中空轉而動彈不得，嗣於當日凌晨三時二十五分許，因子○○所
    駕駛上開小貨車之陷入沙地發出引擎聲過大，丑○○聽到發現有異到現場察看，
    見被告庚○○、子○○在場及屬其所有之白鐵製品一批已被搬出放置在小貨車旁
    （九十三年度偵字第一五九六號併辦部分），致未能竊取該鐵製物品；(三)被告庚○○意圖為自己不法之所有，於九十三年三月六日上午五時許，在宜蘭縣宜蘭市
    ○○路「麥當勞」前，以自備之鑰匙，竊取辛○○所有置於該處之車牌號碼ＧＱ
    Ｌ—七二七號重型機車，於得手後供己代步使用。嗣於九十三年三月十四日下午
    二時許，被告庚○○騎乘上開贓車至戊○○位於宜蘭縣羅東鎮○○○路一二○號
    租屋處，交由戊○○保管並囑其代為加油，戊○○於九十三年三月十六日下午，
    騎乘該機車出門加油訪友後，欲至宜蘭縣羅東鎮○○○路三十二號前騎乘機車，
    為警當場查獲，並扣得被告庚○○竊車所用之鑰匙貳支（九十三年度核退字第三
    八號）；(四)被告庚○○與丁○○基於意圖為自己不法所有之犯意，於九十三年四
    月十二日上午七時許，由被告庚○○侵入己○○位於宜蘭縣羅東鎮○○路○段三
    十六巷一號住處（侵入住宅部分未據告訴），竊取己○○所有之皮包一個（內有
    鑰匙一把、中國商業銀行提款一張、印章一枚、
    幣六百元、行動電話一具、婦產科掛號證一張），丁○○則在外等候把風；又於
    九十三年四月十七日上午七時許，被告庚○○與丁○○、甲○○基於共同基於意
    圖為自己不法所有之犯意，由丁○○與甲○○同往乙○○所承租之宜蘭縣羅東鎮
    ○○路九十巷二十號住處前，竊取乙○○所管理之門牌三面及信箱一個，得手後
    ，將竊得之門牌三面棄置於宜蘭縣冬山鄉○○路瑞公廟前大水圳內，信箱則交由
    庚○○變賣。嗣於九十三年四月十六日，為警在宜蘭縣冬山鄉○○路前查獲，並
    於庚○○所有之車牌號碼ＧＷＧ—九一八號機車車箱內起出己○○皮包、掛號證
    。因認被告涉有刑法第三百二十條第一項竊盜罪嫌、同條第三項、第一項竊盜未
    遂罪嫌。
二、公訴人認被告涉有前揭犯罪，係以共同被告丁○○、子○○、戊○○、甲○○等
    人之供述為主要論據。按犯罪事實應依證據認定之，無證據不得推定其犯罪事實
    ，刑事訴訟法第一百五十四條第二項定有明文。又刑事訴訟法上認定犯罪事實所
    憑之證據，雖不以直接證據為限，間接證據亦包括在內，然而無論直接證據或間
    接證據，其為訴訟上之證明，須於通常一般之人均不致有所懷疑，而得確信其為
    真實之程度者，始得據為有罪之認定，惟採用間接證據時，必其所成立之證據，
    在直接關係上，雖僅足以證明他項事實，而採此他項事實，本於推理之作用，足
    以證明待證事項者，方為合法，若係憑空之推想，則尚非間接證據，且如未發現
    相當證據，或證據不足以證明，自不能以推測或擬制之方法，以為裁判之基礎，
    最高法院分別著有七十六年台上字第四九八六號、三十二年上字第六七號、四十
    年台上字第八六號號判例可資參照。
三、經查：
　(一)就前揭犯罪事實(一)部分：訊據被告堅詞否認有與丁○○共同行竊之事實，並辯稱
  　：伊於九十三年四月十六日晚間七時許向丁○○借機車去修補牙齒，等伊回到廟
    裡時丁○○已經被警察抓走，所以伊不知道機車是偷的等語。公訴人認被告涉有
    此部分之犯罪，係以共同被告丁○○之證述為主要論據，而證人丁○○前於警訊
    及偵查中固證稱車牌號碼ＵＸＳ—二九八號係其與被告共同竊取，惟丁○○於偵
    查中係以被告身分應訊，並未具結，其於警訊、偵查中之供述僅屬共犯之自白，
    不得作為有罪判決之惟一證據，況丁○○於本院審理中就本件竊盜犯行，於交互
    詰問程序中，初稱機車係甲○○竊取，復稱機車係伊與被告及甲○○共同竊取，
    就詰問者所提問之問題，前後陳述不一（參見本院九十三年十一月八日審判筆錄
    ），佐以丁○○家屬谷福林於本院中陳稱：於九十三年四月底伊帶丁○○去華光
    學校檢查後，才知道丁○○有精神方面的疾病，在家裡會打母親，伊第一次找到
    丁○○時要把他帶回學校，丁○○還與伊打架，目前丁○○因精神方面的疾病在
    花蓮玉里醫院住院，而丁○○會重複問話者的最後一次問話等語（參見本院九十
    三年十一月八日審判筆錄），此外並有丁○○因重度智能障礙所核發之殘障手冊
    影本在卷可稽，依丁○○於本院中之精神狀態，顯見對於提問者之問題無法明瞭
    ，則丁○○之陳述是否可採尚非無疑，是公訴人徒以丁○○之陳述即認被告有與
    丁○○共同行竊犯行尚有未洽，依卷內資料並無積極證據足認被告此部分之竊盜
    犯行。
  (二)就前揭犯罪事實(二)部分：訊據被告固坦承於九十三年四月二十五日凌晨前往宜蘭
  　縣蘇澳鎮○○路三二○號後方空地，因子○○駕駛之自用小貨車限於沙地動彈不
    得，而為丑○○查獲後報警處理等情不諱，惟堅詞否認有此部分之犯行，並辯稱
    ：於九十三年四月二十五日凌晨子○○打電話給伊，說車子陷在沙地要伊幫忙推
    車，伊大哥女友騎機車載伊過去，到現場時大哥女友先回去等語。而子○○前因
    被告身份於第一次偵查中，就本件竊盜犯行初稱係伊一人竊取，被告庚○○並不
    知悉（參見九十三年度偵字第一五九六號偵查卷第三十九頁九十三年四月二十五
    日偵訊筆錄），再於第二次偵訊中初稱被告並無共同行竊，嗣復稱係被告提議行
    竊後，相約共同行竊，伊將白鐵製品搬至自用小貨車旁後，被告始到現場等語（
    參見九十三年度偵字第一五九六號偵查卷第四十七、四十八頁九十三年五月十八
    日偵訊筆錄），是子○○就被告是否共同行竊前後陳述並不一致。雖於查獲當時
    被告與子○○二人均在現場，但被告究係與子○○基於共同犯意而至現場，抑或
    被告應子○○之請求始到現場，除子○○之陳述外並無其他佐證，再於本院審理
    中子○○以證人身份雖經本院多次傳喚均未到庭，則尚難僅憑子○○於偵訊中陳
    述，即認被告有共同行竊之犯行。
  (三)就前揭犯罪事實(三)部分：公訴人認被告涉有此部分竊盜犯行，係以戊○○於偵查
    中陳稱機車係被告所交付為主要論據，惟證人戊○○於本院結證稱：機車是被告
    的朋友丁○○、甲○○騎到伊朋友家拜託伊幫忙加油，我當時不認識丁○○，只
    認識被告，所以在警詢及偵查中說是被告，但被告沒有牽機車給伊，伊有問丁○○機車來源，丁○○說是自己的等語（參見本院九十三年十二月一日審判筆錄）
    ，是依證人戊○○於本院中之證詞，該機車並非係被告所交付，參以本件係戊○○騎乘機車時而為警查獲，則戊○○係本件竊盜案件之利害關係人，其於警訊及
    偵查中係以被告身份應訊時，為脫免罪責或有構陷他人之情，依卷內資料並無被
    告持有機車之情形，亦難僅以戊○○於警、偵訊中之陳述為被告不利之認定。
  (四)就前揭犯罪事實(四)部分：公訴人係以丁○○於警訊中之供述為主要論據，訊據被
    告否認有此部分之竊盜犯行，辯稱於其機車內查獲之己○○之皮包、掛號證係丁○○拾得後所交付等語。而以丁○○之精神狀態，依前述三、(一)之說明，丁○○
    既罹有精神疾病，對於詢問事項無法理解，是其於警訊中陳述是否可採尚非無疑
    ，再以共犯甲○○於警訊中就竊取門牌、信箱乙事指稱係丁○○與被告二人共同
    行竊，則丁○○、甲○○之陳述既有矛盾，檢察官僅以丁○○之陳述，而認被告
    先與丁○○於九十三年四月十二日上午七時許，由被告庚○○侵入己○○位於宜
    蘭縣羅東鎮○○路○段三十六巷一號住處，竊取己○○所有之皮包一個，復與丁○○、甲○○同往乙○○所承租之宜蘭縣羅東鎮○○路九十巷二十號住處前，竊
    取乙○○所管理之門牌三面及信箱一個等情，依卷內資料，並無其他佐證證明丁○○於警訊中所述與事實相符。雖被告為警查獲後，於庚○○所有之車牌號碼Ｇ
    ＷＧ—九一八號機車車箱內起出己○○皮包、掛號證，但以被害人己○○被竊物
    品內有鑰匙一把、中國商業銀行提款一張、印章一枚、
    、新台幣六百元、行動電話一具、婦產科掛號證一張等物，被告如因缺錢花用而
    竊取物品，應將有價值之物品予以變賣，其餘物品即無留存之必要，則被告竊取
    他人物品後，徒留被害人皮包內之婦產科掛號證予以留存，顯與常情有違，是被
    告辯稱皮包係丁○○拾獲後交付留存尚非無據。
  (五)依上說明，公訴人所舉之證據不足以證明被告此部分之竊盜犯行。此外復查無任
    何積極證據，足認被告確有此部分之竊盜犯行，就前揭犯罪事實一(一)部分，公訴
    人認與前揭甲部分所認定之竊盜犯行有連續犯之裁判上一罪關係，爰不另為無罪
    之諭知；另就前揭移送併辦犯罪事實一(二)、(三)、(四)部分，因並無積極證據足認被
    告確有此部分之竊盜犯行，則與本案被告前揭竊盜犯行並無裁判上一罪之關係，
    本院自無從併予審判，應退由檢察官另依法妥適卓辦，附此敘明。
據上論斷，應依刑事訴訟法第二百九十九條第一項前段、刑法第三百二十條第一項、
第四十七條、第四十一條第一項前段，罰金罰鍰提高標準條例第一條前段、第二條判
決如主文。
本案經檢察官劉憲英到庭執行職務
中　　　華　　　民　　　國　　九十三　　年　　 十二 　　月　　三十一　　日
                         　　　　　臺灣宜蘭地方法院刑事第四庭
                                 　　　審判長法  官  林　惠　玲
                                 　　　　　　法　官  郭　顏　毓
                                 　　　　　　法　官  辜　漢　忠
右正本證明與原本無異
如不服本判決，應於判決送達後十日內，向本院提出上訴狀。（需附繕本）
                                             書記官  林  秀  麗
中　　　華　　　民　　　國　　九十三　　年　　 十二 　　月　　三十一　　日
附錄本案論罪科刑法條全文：
刑法第三百二十條第一項
意圖為自己或第三人不法之所有，而竊取他人之動產者，為竊盜罪，處五年以下有期
徒刑、拘役或五百元以下罰金。
